臺灣板橋地方法院刑事判決　　　　　　　　　　　　　九十三年度交簡上字第七號
　　上　訴　人
　　即　被　告　乙○○
右列上訴人因公共危險等案件，不服本院九十二年度交簡字第九一五號中華民國九十
二年十二月十二日第一審判決（聲請簡易判決處刑案號：九十二年度偵字第一八七八
五號），提起上訴，本院管轄之第二審合議庭判決如左：
    主  文
上訴駁回。
乙○○緩刑伍年。
    事  實
一、乙○○前於民國八十四年間因妨害家庭案件，經本院以八十四年度易字第五六三
    五號判處有期徒刑三月，如易科罰金以三百元折算一日確定，於八十五年二月九
    日易科罰金執行完畢（於本件不構成累犯），猶不知悔改，明知服用酒類不能安
    全駕駛動力交通工具者，不得駕駛及明知其自九十二年九月十一日十九時許起至
    同日二十一時許止，在臺北縣土城市○○路○段某汽車教練場內飲用啤酒六罐，
    已達酒醉不能安全駕駛動力交通工具之程度，猶在飲酒後於同日二十二時四十分
    許，駕駛車牌號碼ＨＥ—六一三一號自用小客車，由台北縣土城市○○路往板橋
    方向行駛欲返回臺北市住處，行經土城市○○路與中央路一段路口右轉中央路一
    段時，本應注意汽車行駛時，駕駛人應注意車前狀況，並隨時採取必要之安全措
    施，而依當時情況，亦無不能注意之情事，竟因飲酒後無法正確辨識路況及適切
    操控車輛，致使前開自用小客車左前保險桿部位撞擊前方同向沿土城市○○路○
    段行駛，由甲○○所騎乘車牌號碼ＡＺＶ─四六七號重型機車之右側後車尾，致
    甲○○人車倒地，並受有左腿端腓骨骨折、左肩、左肘、左腿挫傷及頭部外傷之
    傷害。乙○○於肇事後，經在場甲○○之女友張凱貞報案並未報明肇事人姓名，
    警員前往醫院處理時，乙○○在場，並於犯罪未發覺之前即向前來處理之警員自
    承車禍肇事並接受裁判；嗣警方以酒精測定器對乙○○實施其呼氣酒精濃度檢測
    結果高達每公升一點零九毫克，而另發覺乙○○有服用酒類，不能安全駕駛動力
    交通工具而駕駛之情形。
二、案經告訴人甲○○訴由臺北縣政府警察局土城分局報請臺灣板橋地方法院檢察署
    檢察官偵查後聲請簡易判決處刑。
    理  由
一、右揭事實，業據被告乙○○於警詢、前審訊問及本院審理時供承不諱，核與告訴
    人甲○○於警詢、偵查及前審訊問時所指訴之情節相符，並有道路交通事故現場
    圖、道路交通事故調查報告表(一)、(二)、道路交通事故補充資料表、臺北縣政府警
    察局偵辦交通事故案件「涉嫌人是否自首」調查表、酒精濃度測試單、臺北縣政
    府警察局北縣警交字第Ｃ00000000號舉發違反道路交通管理事件通知單
    、亞東紀念醫院甲種診斷證明書各一件及肇事車輛暨現場照片共十一幀附於偵查
    卷可稽，堪信被告前開自白確與事實相符。按駕駛人應注意車前狀況，並隨時採
    取必要安全措施，道路交通安全規則第九十四條第三項定有明文。被告駕車本應
    注意上開規定，且依卷附道路交通事故調查報告表記載，本件肇事當時天候係晴
    天、夜間有照明、道路無障礙物、路面無缺陷、視距良好，依被告智識程度及當
    時情況，均無不能注意之情事，詎被告竟因酒後無法正確辨識路況及適切操控車
    輛情況下，於右轉時未注意車前狀況，而使所駕駛之自小客車左前保險桿不慎撞
    及同向前方由告訴人甲○○所騎乘之重型機車右後側車尾，被告之駕車行為顯有
    過失甚明。又告訴人因遭被告駕車撞及後，經醫院診斷結果，受有左腿端腓骨骨
    折、左肩、左肘、左腿挫傷及頭部外傷之傷害，有亞東紀念醫院甲種診斷證明書
    一紙附卷可憑，是告訴人所受上開傷勢與被告之過失行為間，顯有相當因果關係
    ，本件事證明確，被告之犯行堪以認定。
二、查被告乙○○酒醉駕車之行為，核其所為，係犯刑法第一百八十五條之三服用酒
    類不能安全駕駛動力交通工具而駕駛罪；又被告駕車過失致告訴人受傷之行為，
    係犯刑法第二百八十四條第一項前段之過失傷害罪。被告係汽車駕駛人因酒醉駕
    車致人受傷，應依道路交通管理處罰條例第八十六條第一項規定加重其刑；又被
    告肇事後，於其所犯過失傷害罪未發覺前，即向前來處理之警員自承車禍肇事並
    因而接受裁判，業據被告於前審訊問及本院審理時陳明無訛，核與告訴人於前審
    訊問時指述之情節相符，復有上開臺北縣警察局偵辦交通事故案件涉嫌人是否自
    首調查表一紙可按，被告符合自首之要件，應依刑法第六十二條前段規定減輕其
    刑。又被告同時有刑之加重及減輕事由，應依刑法第七十一條第一項規定先加後
    減之。被告所犯上開二罪，犯意各別，罪名不同，應分論併罰。原審以被告之上
    開酒醉駕車及過失傷害犯行明確，依刑事訴訟法第四百四十九條第一項、第三項
    ，道路交通管理處罰條例第八十六條第一項，刑法第一百八十五條之三、第二百
    八十四條第一項前段、第六十二條前段、第四十一條第一項前段、第五十一條第
    五款，罰金罰鍰提高標準條例第一條前段、第二條，分別量處被告有期徒刑三月
    、四月，均諭知易科罰金之折算標準，並定應執行有期徒刑六月及諭知如易科罰
    金之折算標準，本院核其認事用法並無違誤，量刑亦稱允當，上訴人上訴意旨指
    稱原審量刑不當，非有理由，應予駁回。惟查，被告前雖曾因妨害家庭案件，經
    本院判處有期徒刑三月，如易科罰金以三百元折算一日確定，並於八十五年二月
    九日易科罰金執行完畢，然五年以內未曾受有期徒刑以上刑之宣告，有臺灣高等
    法院被告全國前案紀錄表一份在卷可按，其因一時失慮，致罹刑典，惟事後已坦
    承犯行，態度良好，深具悔意，且業與告訴人達成和解，允諾賠償新臺幣十九萬
    元，此復有臺北縣中和市調解委員會調解筆錄及於本院審理時當庭提出分期履行
    匯款資料各一紙附卷足佐，被告經此刑之宣告後，應知警惕而無再犯之虞，本院
    因認暫不執行其刑為當，予以宣告緩刑五年，用啟自新。
據上論斷，應依刑事訴訟法第四百五十五條之一第一項、第三項、第三百六十八條，
刑法第七十四條第二款，判決如主文。
本案經檢察官陳銘祥到庭執行職務。
中      華      民      國      九十三      年    三    月     十二     日
                                臺灣板橋地方法院交通法庭
                                    審判長法  官  高  奕  驤
                                          法  官  曾  正  耀
                                          法  官  黃  若  美
右正本證明與原本無異。
不得上訴。
                                          書記官  曹  秋  冬
中      華      民      國      九十三      年    三    月     十二     日
附錄本案論罪科刑法條全文：
刑法第一百八十五條之三
服用毒品、麻醉藥品、酒類或其他相類之物，不能安全駕駛動力交通工具而駕駛者，
處一年以下有期徒刑、拘役或三萬元以下罰金。
刑法第二百八十四條
因過失傷害人者，處六月以下有期徒刑、拘役或五百元以下罰金。致重傷者，處一年
以下有期徒刑、拘役或五百元下罰金。
從事業務之人，因業務上之過失傷害人者，處一年以下有期徒刑、拘役或一千元以下
罰金。致重傷者，處三年以下有期徒刑、拘役或二千元以下罰金。
